【裁判字號】    95,訴,354
【裁判日期】    950526
【裁判案由】    違反毒品危害防制條例
【裁判全文】
臺灣新竹地方法院刑事判決               95年度訴字第354號
公  訴  人  臺灣新竹地方法院檢察署檢察官
被      告  甲○○
                    （現另案於臺灣新竹監獄執行中）
上列被告因違反毒品危害防制條例案件，經檢察官提起公訴（95
年度毒偵字第709號），經本院合議庭裁定改行簡式審判程序，
判決如下：
    主  文
甲○○連續施用第一級毒品，處有期徒刑壹年。扣案之注射針筒
壹支，沒收。又連續施用第二級毒品，處有期徒刑伍月。應執行
有期徒刑壹年月。扣案之注射針筒壹支，沒收。
    事  實
一、甲○○於民國89年間，因施用毒品案件，經臺灣彰化地方法
    院於89年9月4日以89年度毒聲字第4238號裁定移送觀察、勒
    戒，因認有繼續施用毒品傾向，復經同院以89年度毒聲字第
    4647號裁定施以強制戒治，再經同院以90年度毒聲第915號
    裁定停止戒治付保護管束。嗣於90年10月2日，因停止戒治
    付保護管束期滿執行完畢，並由臺灣彰化地方法院檢察署檢
    察官於90年11月28日，以90年度戒毒偵字第1643、1644、45
    03號為不起訴處分。復於94年間，再因連續施用第一、二級
    毒品案件，甫經臺灣高等法院於95年1月18日，以94年度上
    訴字第3671號判決應執行有期徒刑1年3月，並於95年2月23
    日確定在案。竟基於施用第一級毒品之概括犯意，自前案於
    95年1月18日判決之後某日起，至同年2月18日下午6、7時許
    ，在其位於新竹市○區○○街118巷56號住處內，連續將第
    一級毒品海洛因加水以注射方式施用多次。另基於施用第二
    級安非他命之概括犯意，自前案於95年1月18日判決之後某
    日起，至同年2月17日凌晨零時許，在其上揭住處內，連續
    將第二級毒品安非他命放入玻璃球內，自下以火燒烤成煙而
    施用多次。嗣95年2月19日下午6時許，在國道3號公路南向
    72公里處，即桃園縣龍潭鄉路段，當場為警攔檢查獲其持有
    注射針筒1支，另併查獲其同行友人楊秋煌持有第一級毒品
    海洛因1包（毛重1.9公克），經採集其尿液送驗結果，因呈
    嗎啡類及甲基安非他命類等毒品陽性反應，始悉上情。
二、案經內政部警政署國道公路警察局第六警察隊報請臺灣桃園
    地方法院檢察署檢察官呈由臺灣高等法院檢察署檢察長令轉
    臺灣新竹地方法院檢察署檢察官偵查起訴。
    理  由
一、本件被告甲○○所犯施用第一級毒品及第二級毒品罪，並非
    死刑、無期徒刑、最輕本刑為3年以上有期徒刑之罪，或高
    等法院管轄第一審之案件，被告於本院準備程序進行中，就
    被訴事實為有罪之陳述，經本院合議庭認合於刑事訴訟法第
    273條之1之規定，裁定進行簡式審判程序，合先敘明。
二、認定犯罪事實所根據的證據及理由：
  (一)被告分別於本院準備程序及簡式審判程序訊問時之自白。
  (二)扣案之注射針筒1支可資證明。
  (三)被告為警查獲時，經採尿（檢體編號：015）送驗結果，呈
    第二級毒品安非他命類之陽性反應、第一級毒品海洛因經人
    體代謝後之嗎啡陽性反應，亦有臺灣尖端先進生技醫藥股份
    有限公司95年3月8日濫用藥物檢驗報告及國道公路警察局第
    六警察隊移送煙毒麻醉藥品人犯尿液簡體編號對照表各1紙
    附卷可憑。
  (四)搜索扣押筆錄及扣押物品目錄表各1份在卷可稽。
  (五)另有查獲時之採證照片共2幀在卷可證。
  (六)被告前因施用毒品案件，經臺灣彰化地方法院於89年9月4日
    以89年度毒聲字第4238號裁定移送觀察、勒戒，因認有繼續
    施用毒品傾向，復經同院以89年度毒聲字第4647號裁定施以
    強制戒治，再經同院以90年度毒聲第915號裁定停止戒治付
    保護管束。嗣於90年10月2日，因停止戒治付保護管束期滿
    執行完畢，並由臺灣彰化地方法院檢察署檢察官於90年11月
    28日，以90年度戒毒偵字第1643、1644、4506號為不起訴處
    分。有臺灣高等法院被告前案紀錄表1件在卷可按。是被告
    於上開強制戒治之執行完畢釋放後5年內，再犯本件施用毒
    品之犯行，依毒品危害防制條例第23條第2項之規定，本院
    自應予以審理。
三、論罪科刑的理由：
 (一)被告所為，係犯毒品危害防制條例第10條第1項、第2項之施
   用第一級毒品、第二級毒品罪。被告施用前持有第一級、第
   二級毒品之低度行為，為施用第一級、第二級毒品之高度行
   為所吸收，均不另論罪。
 (二)其先後多次施用第一級毒品、第二級毒品犯行，均時間相近
   、犯罪手法雷同、所犯均為構成要件相同之罪名，顯均係基
   於概括的犯罪故意所為，為連續犯，均分別依刑法第56條規
   定，均論以一罪，並均依法加重其刑。
 (三)其所犯施用第一級毒品及施用第二級毒品二罪間，犯意各別
   ，行為不同，應分論併罰之。
 (四)科刑：爰審酌被告前已經觀察勒戒及強制戒治之處分，並已
   因施用毒品案件，經臺灣高等法院判處應執行有期徒刑1年3
   月確定，而仍無法杜絕施用毒品，顯現其戒除施用毒品之意
   志力不堅。惟施用毒品係自戕行為，所生損害有限及其於犯
   後坦承犯行等一切情狀，分別量處如主文所示之刑，並定其
   應執行之刑。
 (五)從刑：扣案之注射針筒1支，為被告所有預備供施用第一級毒
   品海洛因所用之物，已經被告自承在卷，應依刑法第38條第1
   項第2款規定，宣告沒收之。
四、公訴人於本院95年5月12日當庭更正原起訴書所載被告施用
    第一級毒品及第二級毒品之犯罪起、迄時間、地點更正如同
    事實欄一項下所載，且所擴張被告施用第二級毒品之事實與
    本案起訴部分具有連續犯之裁判上一罪關係，本院自得併與
    審理，並此敘明。
五、據上論斷：刑事訴訟法第273條之1第1項、第299條第1項前
    段，毒品危害防制條例第23條第2項、第10條第1項、第2項
    ，刑法第11條前段、第56條、第51條第5款、第38條第1項第
    2款，判決如主文。
本案經檢察官邱巧寧到庭執行職務。
中    華    民    國    95    年    5    月    26    日
                  刑事第二庭法  官  方鴻愷
以上正本證明與原本無異。
如不服本判決，應於判決送達後10日內向本院提出上訴狀（應附
繕本），上訴於臺灣高等法院。
中    華    民    國    95    年    5    月    26    日
                            書記官  吳美雲
附錄本案論罪科刑實體法條全文：
毒品危害防制條例第10條第1項、第2項：
施用第一級毒品者，處六月以上五年以下有期徒刑。
施用第二級毒品者，處三年以下有期徒刑。


司法院資訊處製作；財團法人民間司法改革基金會備份。
